臺灣基隆地方法院刑事判決　
111年度金訴字第304號
公  訴  人  臺灣基隆地方檢察署檢察官
被      告  俞東辰


            俞孝恩


上列被告等因詐欺等案件，經檢察官提起公訴（111年度偵字第5
39、562、747、937、1076、1133、1399、2936、3114、3755、3
758、4485，111年度偵緝字第23至63號）及移送併案審理(111年
度偵字第5093、6658、7026號），本院判決如下：
    主  文
俞東辰幫助犯洗錢防制法第十四條第一項之洗錢罪，處有期徒刑
壹年陸月，併科罰金新臺幣拾萬元，罰金如易服勞役，以新臺幣
壹仟元折算壹日。
俞孝恩幫助犯洗錢防制法第十四條第一項之洗錢罪，處有期徒刑
柒月，併科罰金新臺幣伍萬元，罰金如易服勞役，以新臺幣壹仟
元折算壹日。
    事  實
一、俞東辰與俞孝恩為父子，其等均可預見金融機構帳戶係個人
    理財之重要工具，為個人財產、信用之重要表徵，如交予他
    人使用，有供詐欺集團成員用以詐使他人將款項匯入後，再
    加以提領而造成金流斷點之可能，仍基於幫助詐欺取財及幫
    助洗錢之不確定故意，於民國110年5月下旬間某不詳時間，
    為下列行為：
  ㈠俞東辰受真實年籍姓名不詳、綽號「阿民」之「廖世良」、
    「黃建智」指示，提供其在華南商業銀行股份有限公司（下
    稱華南銀行）所開立之000-000000000000號及在中國信託商
    業銀行股份有限公司（下稱中國信託）所開立之000-000000
    000000號金融帳戶，並前往華南銀行及中國信託辦理網路帳
    戶設定，及綁定「廖世良」、「黃建智」所指定之約定轉帳
    帳號。
  ㈡俞東辰接續要求俞孝恩提供其在中國信託開立之000-0000000
    00000號帳戶予「廖世良」、「黃建智」使用，俞孝恩即經
    「廖世良」陪同，前往中國信託辦理網路帳戶設定，及綁定
    「廖世良」、「黃建智」所指定之約定轉帳帳號。
二、俞東辰、俞孝恩為上開行為後，2人均將上開金融帳戶之網
    路銀行帳號及密碼等資料交與「廖世良」、「黃建智」使用
    。嗣「廖世良」、「黃建智」所屬詐欺集團之成員於如附表
    一各編號所示之時間、地點，為如附表一各編號所示之詐欺
    行為，致附表一各編號被害人欄所示之人陷於錯誤而依指示
    將附表一各編號所示款項匯入俞東辰、俞孝恩之上開帳戶，
    旋均由詐欺集團成員以網銀轉帳方式，轉匯至約定轉帳帳號
    ，透過此等轉匯方式，藉以製造金流之斷點，而掩飾、隱匿
    上開犯罪所得之去向及所在。
    理  由
壹、證據能力部分：
　　本案認定事實所引用之卷內被告以外之人於審判外之陳述，
    檢察官、俞東辰、俞孝恩於本院審理時均不爭執其作為本案
    證據之證據能力，於辯論終結前亦未對該等證據之證據能力
    聲明異議（見本院卷第118、250至254頁），本院復審酌前
    揭陳述作成時之情況，並無違法取證之瑕疵，亦認以之作為
    證據為適當，是本案有關被告以外之人於審判外之言詞或書
    面陳述等供述證據，依刑事訴訟法第159條之5規定，自均得
    為證據。至於本判決所引用之非供述證據，與本案待證事實
    均有關聯性，且無證據證明係實施刑事訴訟程序之公務員違
    背法定程序所取得，依刑事訴訟法第158條之4之反面解釋，
    自有證據能力。
貳、實體部分：
一、訊據俞東辰、俞孝恩固均坦承有於110年5月下旬某不詳時間
    ，依綽號「阿民」之「廖世良」、「黃建智」指示前往銀行
    就事實欄所載之金融帳戶辦理網路帳戶，及綁定「廖世良」
    、「黃建智」所指定之約定轉帳帳號等情，然矢口否認有何
    幫助詐欺取財、幫助洗錢等犯行，俞東辰辯稱：我和我兒子
    亦為受騙之被害人，「廖世良」、「黃建智」來找我說要賣
    直銷的健康食品，之後帶我去華南銀行及中國信託辦理網路
    銀行的約定轉帳帳戶，並給我8、9個約定轉帳帳戶的戶名，
    說這8、9個人會向我訂健康食品，並匯款到我的帳戶，我要
    送貨給人家，我就依據他們指示的戶名，設定了8、9個約定
    轉帳帳戶，辦好之後我把我的網路銀行帳號、密碼資料給「
    廖世良」、「黃建智」看，他們就在我面前，用手機將帳號
    、密碼資料拍照，我沒有把存摺、提款卡、印章交給他們，
    「廖世良」說這個健康食品很多人賣，叫我好好做，一定會
    賺錢，我才跟我兒子俞孝恩再借1個帳戶，「廖世良」又給
    了我5個約定轉帳帳號的名單，所以我兒子的帳戶綁了5個約
    定帳號，我兒子跟「廖世良」自行前往中國信託申請網銀及
    辦理網路銀行的約定轉帳帳戶。後來銀行櫃台的小姐跟我說
    我的帳戶被列為警示戶，她問我要不要報案，我說好，她就
    打電話報警，當天晚上分局偵查隊的小隊長打電話給我，叫
    我去做筆錄，我跟我兒子就去做筆錄了等語（分見本院卷第
    117頁以下、第193頁以下）。俞孝恩辯稱：我是為了要幫助
    爸爸俞東辰作保健食品，由爸爸的朋友阿民帶我去基隆信一
    路的中國信託辦理網路銀行及設定5、6個約定轉帳帳號後，
    我有看到阿民用手機將我的網路銀行帳號及密碼拍照，我沒
    有將存摺、提款卡交給對方等語（見本院卷第117頁）。
二、經查：
　㈠俞東辰於110年5月下旬某不詳時間，受真實年籍姓名不詳、
    綽號「阿民」之「廖世良」、「黃建智」指示，提供其在華
    南銀行所開立之000-000000000000號及在中國信託所開立之
    000-000000000000號金融帳戶，並前往華南銀行及中國信託
    辦理網路銀行，及綁定「廖世良」、「黃建智」所指定之約
    定轉帳帳號後，俞東辰接續要求俞孝恩提供其在中國信託開
    立之000-000000000000號帳戶予「廖世良」、「黃建智」使
    用，俞孝恩即經「廖世良」陪同，前往中國信託辦理網路銀
    行，及綁定「廖世良」、「黃建智」所指定之約定轉帳帳號
    ，而上開金融帳戶之網路銀行帳號及密碼等資料分別由「廖
    世良」、「黃建智」以手機拍照留存等節，業據被告2人於
    審判中供承在卷（見本院卷第116至117頁），並有上開金融
    帳戶之交易明細資料在卷可佐。嗣「廖世良」、「黃建智」
    所屬詐欺集團之成員於如附表一各編號所示之時間及方式，
    為如附表一各編號所示之詐欺行為，致附表一各編號被害人
    欄所示之人均陷於錯誤而依指示將附表一各編號所示款項匯
    入被告2人之上開帳戶，旋均由詐欺集團成員以網銀轉帳方
    式，轉匯至約定轉帳帳號等情，且有如附表一各編號證據欄
    所示之證據可佐，此部分事實堪以認定。
　㈡俞東辰雖於審判中自稱欲從事健康食品之銷售，依「廖世良
    」、「黃建智」之指示，辦理網路銀行帳戶及約定轉帳帳號
    。倘若俞東辰有意從事健康食品之銷售，衡諸常情當應知悉
    該健康食品之廠牌名稱，惟經本院當庭詢以該健康食品之廠
    牌名稱，俞東辰竟未能說出廠牌名稱（見本院卷第118頁）
    ，於後續之庭期方陳稱廠牌名稱（見本院卷第194頁）。則
    俞東辰竟未能當庭立即陳述其從事健康食品銷售之廠牌，俞
    東辰是否確有從事健康食品銷售之意，已屬有疑。且俞東辰
    於審判中陳稱：我的網路銀行帳戶所設定的8、9個約定轉帳
    帳號的戶名，我都不認識他們，廖志良、黃建智跟我說這8
    、9 個人會匯款到我的帳戶，我要送貨給人家等語（見本院
    卷第119頁）。而衡諸一般金融帳戶使用及交易常情，設定
    約定轉帳帳戶係為提高匯出款項至特定帳戶之額度，不受單
    日匯款金額上限之限制，而商品之賣方係向客戶收款，而非
    向客戶匯出款項，倘俞東辰欲銷售健康食品予他人，俞東辰
    、俞孝恩應係向他人收取商品之價款，顯然無須將客戶之帳
    號設定為自己帳戶之約定轉帳對象，可見被告2人所稱因俞
    東辰欲從事健康食品之銷售，而將被告2人申辦之上開網路
    銀行帳戶設定多個約定轉帳帳號云云，顯與常情有違而難採
    信。再者，俞東辰於審判中自承：我在銀行辦完網路帳戶及
    約定轉帳帳號後，我有將網路帳號及密碼給「廖世良」、「
    黃建智」看，他們有用手機將帳號及密碼資料拍照等語；俞
    孝恩於審判中自承：我在銀行辦完網路帳戶及約定轉帳帳戶
    後，我有看到對方（即阿民）以手機將帳號及密碼資料拍照
    等語(均見本院卷第117頁)。而網路銀行之帳號及密碼攸關
    使用網路帳戶權限，衡情一般人均知應避免遭他人知悉，被
    告2人竟於申辦網路銀行帳戶後，旋即容任「廖世良」、「
    黃建智」以手機拍照方式取得其等網路銀行之帳號、密碼等
    ，可見被告2人有將渠等網路銀行帳戶提供予「廖世良」、
    「黃建智」使用之意甚明，此亦與被告2人所辯申辦網路銀
    行帳戶之目的係為供俞東辰從事健康食品銷售之目的不符，
    益徵被告2人所辯，顯與常情有違而難採信。
  ㈢俞東辰於警詢中自陳：我申辦的中國信託帳戶自110年1月1日
    起至自同年7月14日止，均為我自己使用，上開帳戶之存摺
    及金融卡都由我自己保管等語(見偵卷1第10頁，偵卷17卷第
    10頁)。而依被告2人於審判中所述因俞東辰欲從事健康食品
    銷售，而分別依「廖世良」、「黃建智」指示，將銀行帳戶
    設定多個約定轉帳帳號，衡情俞東辰應當密切留意帳戶內款
    項往來動態，始能即時掌握出貨對象及金額，然俞東辰申辦
    之本案華南銀行及中國信託帳戶於110年6月1日至同年月4日
    間，俞孝恩申辦之本案中國信託帳戶於110年6月10日至同年
    月12日間，每日均有多筆款項匯入，且金額介於數萬元至數
    拾萬元間不等，且款項匯入後旋即以網路轉帳匯出，此有上
    開帳戶之中國信託銀行存款交易明細、華南商業銀行客戶資
    料整合查詢各1份在卷可稽，俞東辰顯可知悉他人正密集使
    用被告2人之帳戶，被告2人竟容任帳戶內上開鉅額、大量之
    異常金流進出，未為任何處理，更與常情有違。
  ㈣俞東辰於審判中陳稱因銀行櫃台小姐告知其帳戶遭列為警示
    戶，櫃台小姐經其同意後通報警方，被告2 人於同日晚間至
    警局製作筆錄等語（見本院卷第193頁）。惟俞東辰係於知
    悉帳戶遭列為警示帳戶後，方到案向警方說明，且俞東辰當
    可知悉他人正使用被告2人之帳戶，被告2人容任帳戶內上開
    鉅額、大量之異常金流進出，未為任何處理，已如前述。從
    而，被告2人縱於知悉帳戶遭列為警示帳戶後，方到案向警
    方說明，仍不能以此作為有利於被告2人之認定。俞東辰於
    審判中所稱：「黃建智」及先後所稱「廖志良」或「廖世良
    」等人（見本院卷第117、193頁），經本院依俞東辰所述之
    姓名、年籍及設籍區域進行查詢，均查無符合上開資料之「
    黃建智」、「廖志良」或「廖世良」等人，此有戶役政資訊
    網站查詢-個人戶籍資料查詢結果在卷可證(分見本院卷第11
    8、157至159、163頁、193、213至215頁)。此部分顯未能查
    得「黃建智」、「廖志良」或「廖世良」等人之真實姓名年
    籍資料，即無從傳喚到庭。
　㈤綜上各節勾稽以觀，被告2人所稱：申辦網路銀行帳戶及約定
    轉帳帳號之目的係為供俞東辰從事健康食品銷售云云，顯為
    卸責之詞，不足採信。衡諸被告2人申辦網路銀行帳戶，且
    依「廖世良」、「黃建智」指示，將帳戶設定多個約定轉帳
    帳號，又分別容任「廖世良」、「黃建智」當場將網路銀行
    帳戶之帳號及密碼拍照留存，可見被告2人顯然有意將其網
    路銀行帳戶提供給「廖世良」、「黃建智」使用，且俞東辰
    對於其帳戶內於短期間內有高額、大量之異常金流進出，未
    為任何處理，益徵被告2人係有意將其網路銀行帳戶提供他
    人使用。而網路銀行帳戶若任意提供他人使用，極易被利用
    為與財產有關之犯罪工具，且設定約定轉帳帳號，可提高匯
    款至該約定轉帳帳戶之單日轉帳金額上限，以便於掩飾、隱
    匿財產犯罪所得去向，從而被告2人容任他人使用其網路銀
    行帳戶，應均有幫助詐欺取財及幫助掩飾、隱匿詐欺取財犯
    罪所得去向之幫助洗錢故意甚明。本案事證明確，被告2人
    之犯行均堪認定，應依法論科。
　㈥檢察官111年度偵字第5093、7026號移送併辦意旨書所載之犯
    罪事實與起訴書所載關於俞東辰之犯罪事實，均係俞東辰以
    一行為所犯；檢察官111年度偵字第6658號移送併辦意旨書
    所載之犯罪事實，與起訴書所載關於俞孝恩之犯罪事實，
　　均係俞孝恩以一行為所犯，從而上開移送併辦之犯罪事實均
    與已起訴之犯罪事實有想像競合犯之裁判上一罪關係，而為
    起訴效力所及，本院自應併予審理。本院認定俞東辰要求俞
    孝恩提供其於中國信託開立之000-000000000000號金融帳戶
    予「廖世良」、「黃建智」使用，俞東辰及俞孝恩均有將上
    開中國信託帳戶提供他人使用之幫助詐欺取財及幫助幫助洗
    錢故意等節，已如前述。從而，檢察官111年度偵字第6658
    號移送併辦意旨書雖未論述俞東辰有參與提供上開中國信託
    帳戶之犯行，惟此部分事實與起訴書所載關於俞東辰之犯罪
    事實，均係俞東辰以一行為所犯，同有想像競合犯之裁判上
    一罪關係，而為起訴效力所及。檢察官於審判中已陳述移送
    併辦意旨之事實，本院於審判中已就該移送併辦事實所憑之
    證據進行調查，並由俞東辰就證據表示意見(見本院卷第237
    至249頁)，是就111年度偵字第6658號移送併辦意旨書所載
    之事實，即應對俞東辰所犯部分併予審理。本案於110年10
    月31日辯論終結後，檢察官於111年12月1日以111年度偵字
    第8478號併辦意旨書移送本院併案審理部分，因本案業已辯
    論終結，本院即無從就此部分併予審理，應退由檢察官另為
    適法之處理，併予敘明。
三、論罪科刑
　㈠刑法上之幫助犯，係以幫助之意思，對於正犯資以助力，而
    未參與實施犯罪之行為者而言。被告2人將本案帳戶之網路
    銀行帳戶及密碼交付予他人使用，而詐欺集團向告訴人、被
    害人詐騙財物後，得以上開帳戶作為取得款項及隱匿、掩飾
    犯罪所得之用，是被告2人所為，均係對他人之詐欺取財、
    洗錢犯行資以助力，而屬幫助犯。是核俞東辰就事實欄一㈠
    、㈡、二所為，係犯刑法第30條第1項前段、第339條第1項之
    幫助詐欺取財罪、刑法第30條第1項前段、洗錢防制法第14
    條第1項之幫助洗錢罪；俞孝恩就犯罪事實一㈡、二所為，係
    犯刑法第30條第1項前段、第339條第1項之幫助詐欺取財罪
    、刑法第30條第1項前段、洗錢防制法第14條第1項之幫助洗
    錢罪。被告2人係屬幫助犯，均應依刑法第30條第2項規定，
    就其等所犯幫助詐欺取財及幫助洗錢等罪部分均減輕其刑。
　㈡按數行為於同時同地或密切接近之時地實施，侵害同一之法
    益，各行為之獨立性極為薄弱，依一般社會健全觀念，在時
    間差距上，難以強行分開，在刑法評價上，以視為數個舉動
    之接續施行，合為包括之一行為予以評價較為合理，而屬接
    續犯。被告2人雖未能明確陳述渠等依「廖世良」、「黃建
    智」指示，將本案銀行帳戶設定約定轉帳帳號之日期，僅泛
    稱約係於110年5月下旬間。惟衡諸俞東辰提供其設於中國信
    託及華南銀行網路銀行帳戶，均係於110年6月1日起即有本
    案之被害人陸續匯入款項，俞孝恩提供其設於中國信託網路
    銀行帳戶，則係自110年6月10日起即有本案之被害人陸續匯
    入款項。可見俞東辰提供其本人及俞孝恩所申辦之網路銀行
    帳戶予詐欺集團成員使用之時間，縱或非於同一時間點提供
    ，俞東辰亦顯係於密接之時間內為之，各行為之獨立性薄弱
    ，主觀上顯係基於單一犯意，以單一行為之數個舉動，接續
    進行同一犯行。從而，俞東辰提供其本人及俞孝恩所申辦網
    路銀行帳戶予詐欺集團成員使用，在法律上應評價為接續犯
    ，應論以一罪。附表一所示被害人內，其中有多名被害人於
    遭詐騙後陷於錯誤，分別依指示多次匯款至本案帳戶內，該
    等詐欺正犯對於該被害人所為數次詐取財物之行為，係於密
    接之時間實施，侵害同一法益，各行為之獨立性薄弱，依一
    般社會通念，應評價為數個舉動之接續進行，為接續犯，各
    應論以一罪。被告2人以一幫助行為幫助該詐欺集團成員分
    別向本案之數名被害人詐欺取財及利用被告2人提供之帳戶
    隱匿、掩飾犯罪所得，且同時觸犯幫助詐欺取財罪與幫助洗
    錢罪，被告2人均以一行為犯數罪名，而屬想像競合犯，應
    各依刑法第55條規定從一重以幫助洗錢罪處斷。而想像競合
    犯為侵害數法益之犯罪，各罪有加重或減免其刑之事由，均
    應說明論列，並於量刑時併衡酌輕罪之加重或減免其刑之量
    刑事由，評價始為充足（最高法院108年度台上字第4405、4
    408號判決意旨參照）。就被告2人所犯輕罪即幫助詐欺取財
    罪之減輕其刑事由部分，依上開說明，由本院於後述量刑事
    由一併衡酌之，先予敘明。
　㈢起訴書就被告2人所犯幫助洗錢罪部分，漏未載明係觸犯洗錢
    防制法第14條第1項，業經檢察官當庭補充更正(見本院卷第
    236頁)。再本案詐騙集團成員如附表一所施之詐術，固有透
    過網際網路為之者，然現今詐騙集團實施之詐術態樣甚多，
    被告2人僅係提供上開帳戶之網路銀行帳號及密碼等資料供
    詐騙集團成員使用，縱其等能預見上開帳戶係作為他人詐欺
    取財、洗錢使用，仍無從遽認其等主觀上對於正犯係以透過
    網際網路為詐欺取財之犯罪手段等細節有所認識，實難逕認
    被告2人有幫助加重詐欺取財之故意，即無從以幫助加重詐
    欺取財之罪名相繩。就附表一行為欄內正犯係以透過網路廣
    告方式詐欺取財部分，公訴意旨認被告2人均係幫助犯刑法
    第339條之4第1項第3款之加重詐欺取財罪，容有未洽，惟因
    社會基本事實同一，並經本院告知變更後之罪名(見本院卷
    第236頁)，爰依刑事訴訟法第300條規定，變更起訴法條而
    為判決。
　㈣按刑法第28條之共同正犯係指2人以上共同實行犯罪之行為者
    而言。而幫助他人犯罪，並非實行正犯，在事實上雖有2人
    以上共同幫助實行犯罪，應各負幫助責任，無適用共同正犯
    之餘地。從而被告2人就事實欄一㈡部分所示犯行雖係共同為
    之，亦僅各負幫助責任，無庸論以共同正犯，附此敘明。
　㈤爰以行為人之責任為基礎，審酌被告2人提供其個人銀行帳戶
    ，供詐欺集團成員作為向被害人詐欺取財及洗錢之工具，且
    幫助製造金流斷點，增加被害人追償之困難，並使執法人員
    難以追查詐欺集團成員之身分，助長詐欺犯罪之風氣，行為
    誠屬不該。被告2人犯後於偵查及審判中均矢口否認犯行並
    飾詞卸責，被告2人於審判中雖與告訴人詹惠羽、張雅淳成
    立調解，由俞東辰自111年12月起分期給付款項予詹惠羽、
    張雅淳，此有本院111年9月26日調解筆錄1紙在卷可佐（見
    本院卷第144-1頁），惟被告2人並未賠償本案其他告訴人、
    被害人或成立和解等犯後態度，本院並就俞東辰可能構成累
    犯之前科、素行資料，列為刑法第57條第5款所定「犯罪行
    為人之品行」之審酌事項。衡酌俞東辰於本案行為前之最近
    5年內，有因施用毒品案件經法院論罪科刑及於107年間執行
    完畢紀錄，有臺灣高等法院被告前案紀錄表1 份可參。俞孝
    恩並無前科，兼衡被告2人所犯幫助詐欺取財罪部分，有應
    依刑法第30條第2項規定減輕其刑之事由，被告2人之犯罪動
    機、犯罪手段、俞東辰幫助詐欺集團詐得之金額及幫助洗錢
    之金額已逾600萬元以上、俞孝恩幫助詐欺集團詐得之金額
    及幫助洗錢之金額已逾300萬元以上，本案犯罪所生危害程
    度甚鉅、被告2人之教育程度、家庭及經濟狀況等一切情狀
    ，就被告2人所犯之罪，分別量處如主文所示之刑，並就併
    科罰金部分諭知易服勞役之折算標準。
　㈥卷內查無證據足認被告2人有因本案犯行獲得任何利益或報酬
    ，公訴意旨亦未認被告2人實際取得本案告訴人、被害人遭
    詐騙之款項，亦無其他積極證據足認該款項屬於被告2人所
    有或被告2人就該款項具有事實上管領處分權限，自難對被
    告2人諭知沒收或追徵。公訴意旨稱：應對被告2人沒收犯罪
    所得云云即有誤會，附此敘明。
據上論斷，應依刑事訴訟法第299條第1項前段、第300條判決如
主文。
本案經檢察官林秋田提起公訴，檢察官林秋田、高永棟及黃佳權
移送併辦，檢察官陳怡龍到庭執行職務。
中　　華　　民　　國　　111 　年　　12　　月　　 8　　日
                  刑事第三庭  審判長法　官  簡志龍 
　　　　　　　　　                  法  官  施添寶 
　　　　　　　　　　　　　　　　　　法  官  顏偲凡
以上正本證明與原本無異。
如不服本判決應於收受送達後20日內向本院提出上訴書狀，並應敘述具體理由；其未敘述上訴理由者，應於上訴期間屆滿後20日內向本院補提理由書(均須按他造當事人之人數附繕本)「切勿逕送上級法院」。　　　　　　　　　　　　　　　　　　
中　　華　　民　　國　　111 　年　　12　　月　　8 　　日
                                    書記官  周育義
附錄本案論罪科刑法條
中華民國刑法第30條
（幫助犯及其處罰）
幫助他人實行犯罪行為者，為幫助犯。雖他人不知幫助之情者，
亦同。
幫助犯之處罰，得按正犯之刑減輕之。
中華民國刑法第339條
（普通詐欺罪）
意圖為自己或第三人不法之所有，以詐術使人將本人或第三人之
物交付者，處5年以下有期徒刑、拘役或科或併科50萬元以下罰
金。
以前項方法得財產上不法之利益或使第三人得之者，亦同。
前二項之未遂犯罰之。
洗錢防制法第14條
有第二條各款所列洗錢行為者，處7年以下有期徒刑，併科新臺
幣5百萬元以下罰金。
前項之未遂犯罰之。
前二項情形，不得科以超過其特定犯罪所定最重本刑之刑。
【附表一】
編號 被害人 行為 行為人 證       據 證據頁碼 ⒈ 黃芷涵 透過網路廣告方式，於110年6月1日，以假投資真詐騙之方式，使黃芷涵陷於錯誤，依對方指示，於同年月2日14時23分許匯入新臺幣（下同）1萬元至俞東辰上開華南銀行帳戶。 俞東辰  ⒈俞東辰上開華南銀行帳戶開戶資料及交易明細資料。 　　 ⒉黃芷涵與對方 網路談話內容 擷取照片。 ⒊黃芷涵網路轉帳資料擷照片。 ⒋黃芷涵之指訴   。 ⒈偵1卷第173至179頁（以下關於余東辰華南銀行帳戶開戶資料及交易明細資料頁碼均同此頁碼）。 ⒉偵1卷第27至71頁。 　 　 ⒊偵1卷第23頁。 　 　 ⒋偵1卷第13至21頁。 ⒉ 洪振和 透過網路廣告方式，於110年5月28日，以假投資真詐騙之方式，使洪振和陷於錯誤，依對方指示，於同年6月1日18時10分許及2日13時25分許，分別匯入10萬元及15萬元，共計25萬元至俞東辰上開華南銀行帳戶。 俞東辰 ⒈俞東辰上開華南銀行帳戶開戶資料及交易明細資料。 ⒉洪振和與對方 網路談話內容 擷取照片。 ⒊洪振和網路轉帳資料擷照片。 ⒋洪振和之指訴   。 ⒈同上。    ⒉偵3卷第21至39頁。   ⒊偵3卷第23頁。   ⒋偵3卷第13至19頁。 ⒊ 張哲維 透過網路廣告方式，於110年5月26日17時許，以假意販售煙彈之詐騙方式，使張哲維陷於錯誤，依對方指示，於同年6月1日15時30分許及32分許分別匯入5萬元、5萬元，共計10萬元至俞東辰上開華南銀行帳戶。 俞東辰 ⒈俞東辰上開華南銀行帳戶開戶資料及交易明細資料。 ⒉張哲維與對方 網路談話內容 擷取照片。 ⒊張哲維網路轉帳資料擷照片。 ⒋張哲維之指訴   。 ⒈同上。    ⒉偵4卷第19至27頁。 　 　 ⒊偵4卷第29頁。 　 　 ⒋偵4卷第15至17頁。 ⒋ 謝宜軒 透過網路廣告方式，於110年5月30日凌晨2時許，以假意販售酒精之詐騙方式，使謝宜軒陷於錯誤，依對方指示，於同年6月1日22時3分許匯入10,800元至俞東辰上開華南銀行帳戶。 俞東辰 ⒈俞東辰上開華南銀行帳戶開戶資料及交易明細資料。 ⒉謝宜軒與對方 網路談話內容 擷取照片。 ⒊謝宜軒匯款帳戶存摺內頁照片。 ⒋謝宜軒之指訴   。 ⒈同上。    ⒉偵5卷第17至19頁。   ⒊偵5卷第21頁。   ⒋偵5卷第13至15頁。 ⒌ 黃祥軒 透過交友軟體，以假投資真詐騙之方式，使黃祥軒陷於錯誤，依對方指示，於110年6月1日21時33分許及2日18時53分許、19時23分許，分別匯入18,000元、1萬元及18,000元，共計46,000元至俞東辰上開華南銀行帳戶。 俞東辰 ⒈俞東辰上開華南銀行帳戶開戶資料及交易明細資料。 ⒉黃祥軒與對方 網路談話內容 擷取照片。 ⒊黃祥軒網路匯款交易資料。 ⒋黃祥軒之指訴   。 ⒈同上。    ⒉偵6卷第15至27頁。   ⒊偵6卷第29至33頁。  ⒋偵6卷第13至14頁。 ⒍ 黃政傑 透過交友軟體，以假投資真詐騙之方式，使黃政傑陷於錯誤，依對方指示，於110年6月3日22時29分許及49分許，分別匯入2萬元及25,000元，共計45,000元至俞東辰上開華南銀行帳戶。 俞東辰 ⒈俞東辰上開華南銀行帳戶開戶資料及交易明細資料。 ⒉黃政傑網路匯款交易資料。 ⒊黃政傑之指訴   。  ⒈同上。    ⒉偵7卷第17至19頁。  ⒊偵7卷第13至14頁。 ⒎ 王五裕 透過網路廣告方式，於110年6月1日，以假投資真詐騙之方式，使王五裕陷於錯誤，依對方指示，於同月4日上午8時57分許匯入2萬元至俞東辰上開華南銀行帳戶。 俞東辰 ⒈俞東辰上開華南銀行帳戶開戶資料及交易明細資料。 ⒉王五裕與對方 網路談話內容 擷取照片。 ⒊王五裕網路匯款結果擷取照片。 ⒋王五裕之指訴   。 ⒈同上。    ⒉偵8卷第45至64頁。   ⒊偵8卷第43頁。   ⒋偵8卷第13至16頁。 ⒏ 詹璧霞 透過交友軟體，以假投資真詐騙之方式，使詹璧霞陷於錯誤，依對方指示，於110年6月1日14時許及2日19時9分許、19時10分許19時12分許，分別匯入20萬元、5萬元、5萬元及4萬元，共計34萬元至俞東辰上開華南銀行帳戶。 俞東辰 ⒈俞東辰上開華南銀行帳戶開戶資料及交易明細資料。 ⒉詹璧霞與對方 網路談話內容 擷取照片。 ⒊詹璧霞匯款資料。 ⒋詹璧霞之指訴   。 ⒈同上。    ⒉偵9卷第57至65頁。   ⒊偵9卷第49至51頁。  ⒋偵9卷第9至13頁。 ⒐ 黃郁慈 透過交友軟體，以假投資真詐騙之方式，使黃郁慈陷於錯誤，依對方指示，於110年6月1日15時38分許、15時39分許及2日13時39分許，分別匯入5萬元、5萬元及35萬元（起訴書附表誤載為：35000元，見偵10卷第127頁），共計45萬元至俞東辰上開華南銀行帳戶。 俞東辰 ⒈俞東辰上開華南銀行帳戶開戶資料及交易明細資料。 ⒉黃郁慈與對方 網路談話內容 擷取照片。 ⒊黃郁慈網路匯款結果資料。 ⒋黃郁慈之指訴   。 ⒈同上。    ⒉偵10卷第129至131頁。   ⒊偵10卷第127頁。  ⒋偵10卷第17至19頁。  ⒑ 王致凱 透過交友軟體，以假投資真詐騙之方式，使王致凱陷於錯誤，依對方指示於110年6月1日21時6分許匯入5萬元至俞東辰上開華南銀行帳戶。 俞東辰 ⒈俞東辰上開華南銀行帳戶開戶資料及交易明細資料。 ⒉王致凱與對方 網路談話內容 擷取照片。 ⒊王致凱網路匯款結果資料。 ⒋王致凱之指訴   。 ⒈同上。    ⒉偵11卷第71至81頁。   ⒊偵11卷第69頁。  ⒋偵11卷第27至28頁。 ⒒ 蔡依庭 透過交友軟體，以假投資真詐騙之方式，使蔡依庭陷於錯誤，依對方指示，於110年6月2日17時4分許匯入1萬元至俞東辰上開華南銀行帳戶。 俞東辰 ⒈俞東辰上開華南銀行帳戶開戶資料及交易明細資料。 ⒉蔡依庭與對方 網路談話內容 擷取照片。 ⒊蔡依庭網路匯款結果擷取照片。 ⒋蔡依庭之指訴   。 ⒈同上。    ⒉偵12卷第156頁。   ⒊偵12卷第155頁。   ⒋偵12卷第124至129頁。 ⒓ 徐筱如 透過網路廣告方式，於110年6月2日13時46分許，以假意販賣酒精之方式，使徐筱如陷於錯誤，依對方指示，於同日15時17分許匯入12,000元至俞東辰上開華南銀行帳戶。 俞東辰 ⒈俞東辰上開華南銀行帳戶開戶資料及交易明細資料。 ⒉徐筱如與對方 網路談話內容 擷取照片。 ⒊徐筱如網路匯款結果擷取照片。 ⒋徐筱如之指訴   。 ⒈同上。    ⒉偵13卷第45至55頁。   ⒊偵13卷第55頁。   ⒋偵13卷第21至23頁、偵14卷第57至58頁。 ⒔ 黃宇廷 透過交友軟體，以假投資真詐騙之方式，使黃宇廷陷於錯誤，依對方指示，於110年6月2日15時15分許、16分許、17分許分別匯入5萬元、2萬元及17,000元，共計87,000元至俞東辰上開華南銀行帳戶。 俞東辰 ⒈俞東辰上開華南銀行帳戶開戶資料及交易明細資料。 ⒉黃宇廷與對方 網路談話內容 擷取照片。 ⒊黃宇廷網路匯款結果擷取照片。 ⒋黃宇廷之指訴   。 ⒈同上。    ⒉偵15卷第61至66頁。   ⒊偵15卷第70至71頁。   ⒋偵15卷第11至17頁。 ⒕ 陳慕華 透過交友軟體，以假投資真詐騙之方式，使陳慕華陷於錯誤，依對方指示，於110年6月2日17時35分許匯入2萬元至俞東辰上開華南銀行帳戶。 俞東辰 ⒈俞東辰上開華南銀行帳戶開戶資料及交易明細資料。 ⒉陳慕華與對方 網路談話內容 紀錄。 ⒊陳慕華網路匯款結果擷取照片。 ⒋陳慕華之指訴   。 ⒈同上。    ⒉偵16卷第49至53頁。   ⒊偵16卷第47頁。   ⒋偵16卷第15至18頁。 ⒖ 戴銪呈 透過網路廣告方式，於110年6月1日，以假投資真詐騙之方式，使戴銪呈陷於錯誤，依對方指示，於同月4日中午12時40分許匯入3萬元至俞東辰上開中國信託帳戶。 俞東辰 ⒈俞東辰上開中國信託帳戶開戶資料及交易明細資料。 　 ⒉戴銪呈與對方 網路談話內容 擷取照片。 ⒊戴銪呈之指訴。 ⒈偵12卷第31至43頁（以下關於余東辰中國信託銀行帳戶開戶資料及交易明細資料頁碼均同此頁碼）。 ⒉偵17卷第16至20頁。   ⒊偵17卷第13至14頁。  ⒗ 路晶茵 透過交友軟體，於110年5月21日，以假投資真詐騙之方式，使路晶茵陷於錯誤，依對方指示，於同年6月2日20時9分許及3日16時15分許、16時16分許及17時25分，各以網路轉帳及存款，各匯入5萬元、5萬元5萬元及25,000元，共計175,000元至俞東辰上開中國信託帳戶。 俞東辰 ⒈俞東辰上開中國信託帳戶開戶資料及交易明細資料。 ⒉路晶茵與對方 網路談話內容 擷取照片。 ⒊網路匯款料提款機交易明細表照片。 ⒋路晶茵之指訴。 ⒈同上。    ⒉偵18卷第22至27頁。   ⒊偵18卷第19至21頁。   ⒋偵18卷第13至17頁。 ⒘ 吳閔柔 透過網路廣告方式，於110年5月28日17時許，以假投資真詐騙之方式，使吳閔柔陷於錯誤，依對方指示，於同年6月4日16時34分許匯入3萬元至俞東辰上開中國信託帳戶。 俞東辰 ⒈俞東辰上開中國信託帳戶開戶資料及交易明細資料。 ⒉吳閔柔與對方 網路談話內容 擷取照片。 ⒊網路匯款資料擷取照片。 ⒋吳閔柔之指訴。 ⒈同上。    ⒉偵19卷第43至48頁。   ⒊偵19卷第49頁。  ⒋偵19卷第13至16頁。 ⒙ 王昱杰 透過網路通訊軟體，於110年5月4日17時30分許，以假投資真詐騙之方式，使王昱杰陷於錯誤，依對方指示，於同年6月3日17時39分許匯入38萬元至俞東辰上開中國信託帳戶。 俞東辰 ⒈俞東辰上開中國信託帳戶開戶資料及交易明細資料。 ⒉王昱杰之指訴。 ⒈同上。    ⒉偵20卷第7至11頁。 ⒚ 簡嘉誼 透過網路廣告方式，於110年6月1日15時許，以假投資真詐騙之方式，使簡嘉誼陷於錯誤，依對方指示，於同年6月4日15時33分許匯入3萬元至俞東辰上開中國信託帳戶。 俞東辰 ⒈俞東辰上開中國信託帳戶開戶資料及交易明細資料。 ⒉簡嘉誼與對方 網路談話內容 擷取照片。 ⒊簡嘉誼網路匯款交易結果照片。 ⒋簡嘉誼之指訴   。 ⒈同上。    ⒉偵21卷第53至69頁。   ⒊偵21卷第71頁。   ⒋偵21卷第15至21頁。 ⒛ 莊宗翰 透過交友軟體，於110年6月4日15時19分許，以假投資真詐騙之方式，使莊宗翰陷於錯誤，依對方指示，於同日16時49分許匯入3萬元至俞東辰上開中國信託帳戶。 俞東辰 ⒈俞東辰上開中國信託帳戶開戶資料及交易明細資料。 ⒉莊宗翰與對方 網路談話內容 擷取照片。 ⒊莊宗翰之指訴。 ⒋莊宗翰提供之交易明細。　 ⒈同上。    ⒉偵22卷第35至51頁。   ⒊偵22卷第17至18頁。 　 ⒋偵22卷第53頁。　  李芮萍 透過網路廣告方式，於110年5月27日15時許，以假投資真詐騙之方式，使李芮萍陷於錯誤，依對方指示於同年6月2日14時42分許及43分許，分別匯入5萬元及5萬元，共計10萬元至俞東辰上開中國信託帳戶。 俞東辰 ⒈俞東辰上開中國信託帳戶開戶資料及交易明細資料。 ⒉李芮萍與對方 網路談話內容 擷取照片。 ⒊網路匯款結果擷取照片。 ⒋李芮萍之指訴。 ⒈同上。    ⒉偵23卷第43至62頁。   ⒊偵23卷第63頁。  ⒋偵23卷第15至17頁。  楊昀錡 透過網路廣告方式，於110年5月24日，以假投資真詐騙之方式，使楊昀錡陷於錯誤，依對方指示，於同年6月4日15時13分許匯入268,000元至俞東辰上開中國信託帳戶。 俞東辰 ⒈俞東辰上開中國信託帳戶開戶資料及交易明細資料。 ⒉楊昀錡與對方 網路談話內容 擷取照片。 ⒊臨櫃匯款申請書照片。 ⒋楊昀錡之指訴。 ⒈同上。    ⒉偵25卷第141至178頁。   ⒊偵25卷第183頁。  ⒋偵25卷第53至55頁。  趙若辰 透過交友軟體，於110年6月間，以假投資真詐騙之方式，使趙若辰陷於錯誤，依對方指示，於同年6月2日19時5分許匯入5萬元至俞東辰上開中國信託帳戶。 俞東辰 ⒈俞東辰上開中國信託帳戶開戶資料及交易明細資料。 ⒉趙若辰之指訴   。 ⒊趙若辰之彰化銀行交易明細。 ⒈同上。    ⒉偵26卷第13至14頁。 　 ⒊偵26卷第49頁。　  詹惠羽 透過交友軟體，於110年5月初，以假投資真詐騙之方式，使詹惠羽陷於錯誤，依對方指示，於同年6月2日17時54分許匯入135,000元至俞東辰上開中國信託帳戶。 俞東辰 ⒈俞東辰上開中國信託帳戶開戶資料及交易明細資料。 ⒉詹惠羽與對方 網路談話內容 擷取照片。 ⒊詹惠羽匯款資料。 ⒋詹惠羽之指訴。 ⒈同上。    ⒉偵27卷第73至74頁。   ⒊偵27卷第72頁。  ⒋偵27卷第49至50頁。  吳亮穎 （起訴書附表誤載為：吳亮碩） 透過交友軟體，於110年5月20日，以假投資真詐騙之方式，使吳亮穎陷於錯誤，依對方指示，於同年6月4日14時4分許及9分許，分別匯入4萬元及3萬元，共計7萬元至俞東辰上開中國信託帳戶。 俞東辰 ⒈俞東辰上開中國信託帳戶開戶資料及交易明細資料。 ⒉吳亮穎與對方 網路談話內容 擷取照片。 ⒊吳亮穎網路匯款結果擷取照片。 ⒋吳亮穎之指訴。  ⒈同上。    ⒉偵12卷第101至109頁。   ⒊偵12卷第115頁。   ⒋偵12卷第81至85頁、第87至90頁。  林志勳 透過交友軟體，於110年5月5日20時40分許，以假投資真詐騙之方式，使林志勳陷於錯誤，依對方指示，於同年6月3日21時36分匯入3萬元至俞東辰上開中國信託帳戶。 俞東辰 ⒈俞東辰上開中國信託帳戶開戶資料及交易明細資料。 ⒉林志勳與對方 網路談話內容 擷取照片。 ⒊林志勳匯款資料。 ⒋林志勳之指訴。 ⒈同上。    ⒉偵28卷第34至51頁。   ⒊偵28卷第33頁。  ⒋偵28卷第9至19頁。  張瑀喬 透過網路廣告方式，於110年5月間，以假投資真詐騙之方式，使張瑀喬陷於錯誤，依對方指示，於同年6月1日21時35分許、36分許及同年6月3日（起訴書附表誤載為：2日）凌晨1時37分許、39分許，分別匯入5萬元、5萬元、3萬元及5萬元，共計18萬元至俞東辰上開中國信託帳戶。 俞東辰 ⒈俞東辰上開中國信託帳戶開戶資料及交易明細資料。 ⒉張瑀喬與對方 網路談話內容 擷取照片。 ⒊張瑀喬網路匯款結果擷取照片。 ⒋張瑀喬之指訴。 ⒌張瑀喬之台新銀行存摺影本。 ⒈同上。    ⒉偵29卷第53至55頁。   ⒊偵29卷第53至55頁。  ⒋偵29卷第47至49頁。 　 　 ⒌偵29卷第73頁。　  劉怡廷 透過交友軟體，於110年5月間，以假投資真詐騙之方式，使劉怡廷陷於錯誤，依對方指示，於同年6月4日14時46分許、48分許及53分許，分別匯入5萬元、5萬元及2萬元，共計12萬元至俞東辰上開中國信託帳戶。 俞東辰 ⒈俞東辰上開中國信託帳戶開戶資料及交易明細資料。 ⒉劉怡廷與對方 網路談話內容 擷取照片。 ⒊劉怡廷匯款資   料。 ⒋劉怡廷之指訴。 ⒈同上。    ⒉偵30卷第75至81頁。   ⒊偵30卷第71至73頁。  ⒋偵30卷第9至15頁。  林家葦 透過網路廣告方式，於110年6月間，以假投資真詐騙之方式，使林家葦（原名林燕秀）陷於錯誤，依對方指示，於同年6月4日匯入5仟元至俞東辰上開中國信託帳戶。 俞東辰 ⒈俞東辰上開中國信託帳戶開戶資料及交易明細資料。 ⒉林家葦匯款資   料。 ⒊林家葦之指訴。  ⒈同上。    ⒉偵31卷第55頁。  ⒊偵31卷第13至15頁。  黃春雄 透過交友軟體，於110年3月間，以假投資真詐騙之方式，使黃春雄陷於錯誤，依對方指示，於同年6月3日12時20分許匯入18萬元至俞東辰上開中國信託帳戶。 俞東辰  ⒈俞東辰上開中國信託帳戶開戶資料及交易明細資料。 ⒉黃春雄與對方 網路談話內容 擷取照片。 ⒊黃春雄匯款回 條影本。 ⒋黃春雄之指訴。 ⒈同上    ⒉偵32卷第91至107頁。   ⒊偵32卷第85頁。  ⒋偵32卷第61至62頁。  陳竟瑋  透過交友軟體，於110年5月間，以假投資真詐騙之方式，使陳竟瑋陷於錯誤，依對方指示，於同年6月3日22時46分許匯入23,000元至俞東辰上開中國信託帳戶。 俞東辰 ⒈俞東辰上開中國信託帳戶開戶資料及交易明細資料。 ⒉陳竟瑋與對方 網路談話內容 擷取照片。 ⒊陳竟瑋匯款存摺影本。 ⒋陳竟瑋之指訴   。 ⒈同上。    ⒉偵33卷第63至85頁。   ⒊偵33卷第61頁。  ⒋偵33卷第15至18頁。  王姿舷 透過網路廣告方式，於110年6月間，以假投資真詐騙之方式，使王姿舷陷於錯誤，依對方指示，於同年6月4日14時48分許及15時47分許分別匯入10萬元及3萬元，共計13萬元至俞東辰上開中國信託帳戶。 俞東辰 ⒈俞東辰上開中國信託帳戶開戶資料及交易明細資料。 ⒉王姿舷與對方 網路談話內容 擷取照片。 ⒊王姿舷自動櫃員機轉帳及網路轉帳結果影本。 ⒋王姿舷之指訴。 ⒈同上。 　 　 　 ⒉偵33卷第129至205頁。 　 　 ⒊偵33卷第115至117頁。 　 　 　 ⒋偵33卷第87至90頁。　  古婷云  透過網路廣告方式，於110年5月間，以假投資真詐騙之方式，使古婷云陷於錯誤，依對方指示，於同年6月2日15時30分及31分許分別匯入5萬元、5萬元，共計10萬元至俞東辰上開中國信託帳戶。 俞東辰 ⒈俞東辰上開中國信託帳戶開戶資料及交易明細資料。 ⒉古婷云與對方 網路談話內容 。 ⒊古婷云匯款存摺影本。 ⒋古婷云之指訴。  ⒈同上。 　 　 　 ⒉偵34卷第63至87頁。 　 　 ⒊偵34卷第89至91頁。 　 ⒋偵34卷第47至48頁。  黃淑萍 透過網路廣告方式，於110年4月間，以假投資真詐騙之方式，使黃淑萍陷於錯誤，依對方指示，於同年6月2日19時26分許匯入9萬元至俞東辰上開中國信託帳戶。 俞東辰 ⒈俞東辰上開中國信託帳戶開戶資料及交易明細資料。 ⒉黃淑萍與對方 網路談話內容 。 ⒊黃淑萍之指訴。  ⒈同上。 　 　 　 ⒉偵35卷第21至56頁。 　 　 ⒊偵35卷第9至12頁。　  吳承易 透過交友軟體，於110年3月間，以假投資真詐騙之方式，使吳承易陷於錯誤，依對方指示，於同年6月4日16時11分許匯入6萬元至俞東辰上開中國信託帳戶。 俞東辰 ⒈俞東辰上開中國信託帳戶開戶資料及交易明細資料。 ⒉吳承易與對方 網路談話內容 擷取照片。 ⒊吳承易之指訴。  ⒈同上。 　 　 　 ⒉偵36卷第109至182頁。   ⒊偵36卷第31至32頁。  陳靜宜 透過交友軟體，於110年3月間，以假投資真詐騙之方式，使陳靜宜陷於錯誤，依對方指示，於同年6月2日中午12時55分許匯入21,000元至俞東辰上開中國信託帳戶。 俞東辰 ⒈俞東辰上開中國信託帳戶開戶資料及交易明細資料。 ⒉陳靜宜與對方 網路談話內容 擷取照片。 ⒊陳靜宜匯款帳戶交易明細資料。 ⒋陳靜宜之指訴。 ⒈同上。 　 　 　 ⒉偵37卷第215至245頁。   ⒊偵37卷第218頁。   ⒋偵37卷第211至213頁。  劉俐君 透過網路廣告方式，於110年6月11日13時30分許，以假投資真詐騙之方式，使劉俐君陷於錯誤，依對方指示於同日20時1分許及22時38分許，分別匯入2萬元及25,000元，共計45,000元至俞孝恩上開中國信託帳戶。 俞東辰 俞孝恩 ⒈俞孝恩上開中國信託帳戶開戶資料及交易明細資料。 　 ⒉劉俐君與對方 網路談話內容 擷取照片。 ⒊劉俐君匯款帳 戶交易明細資 料。 ⒋劉俐君之指訴。  ⒈偵38卷第26至34頁（以下關於余孝恩中國信託銀行帳戶開戶資料及交易明細資料頁碼均同此頁碼）。 ⒉偵38卷第59至66頁。   ⒊偵38卷第57頁。   ⒋偵38卷第21至24頁。  童俊程 透過交友體，於109年12月間，以假投資真詐騙之方式，使童俊程陷於錯誤，依對方指示，於110年6月12日19時17分許匯入15,000元至俞孝恩上開中國信託帳戶。 俞東辰 俞孝恩 ⒈俞孝恩上開中國信託帳戶開戶資料及交易明細資料。 ⒉童俊程與對方 網路談話內容 擷取照片。 ⒊提款機交易明細表照片。  ⒈同上。 　 　 　 ⒉偵40卷第21至25頁。 　 　 ⒊偵40卷第21頁。 　 　  洪英傑 透過交友軟體，於110年5月間以假投資真詐騙之方式，使洪英傑陷於錯誤，依對方指示，於110年6月11日13時6分許匯入30萬元至俞孝恩上開中國信託帳戶。 俞東辰 俞孝恩 ⒈俞孝恩上開中國信託帳戶開戶資料及交易明細資料。 ⒉洪英傑與對方 網路談話內容 擷取照片。 ⒊洪英傑匯款申請書影本。 ⒋洪英傑之指訴。 ⒈同上。 　 　 　 ⒉偵41卷第61頁。 　 　 ⒊偵41卷第53頁。 　 ⒋偵41卷第21至25頁。　  陳依敏 透過網路廣告方式，於110年5月間，以假投資真詐騙之方式，使陳依敏陷於錯誤，依對方指示於同年6月11日15時54分許及12日11時2分許，分別匯入10萬元及10萬元，共計20萬元至俞孝恩上開中國信託帳戶。 俞東辰 俞孝恩 ⒈俞孝恩上開中國信託帳戶開戶資料及交易明細資料。 ⒉陳依敏網路轉 帳交易細資料。 ⒊陳依敏之指訴。  ⒈同上。 　 　 　 ⒉偵42卷第25至27頁。 　 　 ⒊偵42卷第17至21頁。　  張舜卿 透過交友軟體，於110年5月間，以假投資真詐騙之方式，使張舜卿陷於錯誤，依對方指示於110年6月11日上午10時55分許、56分許、56分許、57分許、57分許及21時23分許、28分許、28分許，分別匯入10萬元、10萬元、10萬元、10萬元、10萬元、5萬元、4萬元、4,9000元，共計639,000元至俞孝恩上開中國信託帳戶。 俞東辰 俞孝恩 ⒈俞孝恩上開中國信託帳戶開戶資料及交易明細資料。 ⒉張舜卿與對方 網路談話內容 擷取照片。 ⒊張舜卿網路轉 帳資料。 ⒋張舜卿之指訴。  ⒈同上。 　 　 　 ⒉偵43卷第107至113頁、第135至169頁。  ⒊偵43卷第105至107頁、第117、129、133頁。 ⒋偵43卷第13至17頁。　  張雅淳 透過交友軟體，於110年6月3日，以假投資真詐騙之方式，使張雅淳陷於錯誤，依對方指示，於同年6月4日13時22分許及15時9分許，分別匯入5萬元及10萬元共計15萬元至俞東辰上開中國信託帳戶。又於同年6月10日15時53分許匯入33萬元（起訴書附表誤載為：30萬元，見偵44卷第135頁）至俞孝恩上開中國信託帳戶。 俞東辰 俞孝恩 ⒈俞東辰上開中國信託帳戶開戶資料及交易明細資料。 ⒉俞孝恩上開中 國信託帳戶開戶資料及交易明 細資料。 ⒊張雅淳與對方 網路談話內容 擷取照片。 ⒋張雅淳網路轉 帳結果擷取及提款機交易明細表照片。 ⒌張雅淳之指訴。 ⒈同編號15證據頁碼欄編號1所示頁碼。   ⒉同編號37證據頁碼欄編號1所示頁碼。   ⒊偵44卷第143至150頁。   ⒋偵44卷第135、141頁。    ⒌偵44卷第17至20頁、第21頁。  黃家楹 透過網路廣告方式，於110年5月29日17時許，以假投資真詐騙之方式，使黃家楹陷於錯誤，依對方指示，於同年6月12日14時35分許及12日14時37分許，分別匯入25,950元及50元，共計26,000元至俞孝恩上開中國信託帳戶。 俞東辰 俞孝恩 ⒈俞孝恩上開中國信託帳戶開戶資料及交易明細資料。 ⒉黃家楹與對方 網路談話內容 擷取照片。 ⒊黃家楹網路轉 帳結果擷取照 片。 ⒋黃家楹之指訴。  ⒈同上。 　 　 　 ⒉偵45卷第85至105頁。   ⒊偵45卷第83頁。   ⒋偵45卷第39至49頁。  朱家芊 透過網路廣告方式，於110年5月間，以假投資真詐騙之方式，使朱家芊陷於錯誤，依對方指示，於同年6月10日20時34分許，匯入5萬元至俞孝恩上開中國信託帳戶。 俞東辰 俞孝恩 ⒈俞孝恩上開中國信託帳戶開戶資料及交易明細資料。 ⒉朱家芊與對方 網路談話內容 擷取照片。 ⒊朱家芊網路轉 帳結果擷取照 片。 ⒋朱家芊之指訴   。 ⒈同上。 　 　 　 ⒉偵46卷第51至61頁。 　 　 ⒊偵46卷第50頁。 　 　 ⒋偵46卷第7至15頁。　  許婉真 透過網路廣告方式，於110年4月間，以假投資真詐騙之方式，使許婉真陷於錯誤，依對方指示，於同年6月11日16時36分許，分別匯入10萬元及8萬元，共計18萬元至俞孝恩上開中國信託帳戶。 俞東辰 俞孝恩 ⒈俞孝恩上開中國信託帳戶開戶資料及交易明細資料。 ⒉許婉真與對方 網路談話內容 擷取照片。 ⒊許婉真之指訴。 ⒈同上。  　 　 ⒉偵47卷第69至87頁。 　 　 ⒊偵47卷第21至33頁。　　 　 　  林芯宇 透過網路廣告方式，於110年3月23日，以假投資真詐騙之方式，使林芯宇陷於錯誤，依對方指示於同年6月11日14時許、5分許及17時57分許，分別匯入17,000元、3萬元及28,000元，共計75,000元至俞孝恩上開中國信託帳戶。 俞東辰 俞孝恩 ⒈俞孝恩上開中國信託帳戶開戶資料及交易明細資料。 ⒉提款機交易明細表及網路交易結果照片。 ⒊林芯宇之指訴。 ⒋林芯宇與詐騙集團通訊軟體對話紀錄。　  ⒈同上。 　 　 　 ⒉偵48卷第119頁。 　 　 ⒊偵48卷第29至39頁。　 　 ⒋偵48卷第91至93頁。  卓奕君 透過交友軟體，於110年6月2日，以假投資真詐騙之方式，使卓奕君陷於錯誤，依對方指示，於同年6月10日17時45分許及12日19時38分許、44分許、59分許分別以網路轉帳方式，匯入5萬元 、3萬元、3萬元、3萬元，共計14萬元至俞孝恩上開中國信託帳戶。 俞東辰 俞孝恩 ⒈俞孝恩上開中國信託帳戶開戶資料及交易明細資料。 ⒉卓奕君與對方網路談話內容擷取照片。 ⒊卓奕君網路轉帳結果擷取照片。 ⒋卓奕君之指訴。  ⒈同上。 　 　 　 ⒉偵49卷第59至68頁。 　 　 ⒊偵49卷第50、52、53頁。 　 ⒋偵49卷第33至36頁。　  葉瀚淳 透過交友軟體，於110年5月28日，以假投資真詐騙之方式，使葉瀚淳陷於錯誤，依對方指示，於同年6月10日中午12時34分許以臨櫃匯款方式，存入60萬元 至俞孝恩上開中國信託帳戶。 俞東辰 俞孝恩 ⒈俞孝恩上開中國信託帳戶開戶資料及交易明細資料。 ⒉葉瀚淳與對方 網路談話內容 擷取照片。 ⒊葉瀚淳匯款回 條影本。 ⒋葉瀚淳之指訴。  ⒈同上。 　 　 　 ⒉偵50卷第55至79頁。   ⒊偵50卷第53頁。　  ⒋偵50卷第19至22頁。  曾筠庭 先於110年6月間在網路臉書社群網站刊登投資廣告，再透過LINE軟體與曾筠庭聯繫，以假投資真詐騙之方式，使曾筠庭陷於錯誤，依對方指示，於同年6月11日16時47分許及12日14時33分許分別以網路轉帳方式，匯入3萬元及31,000元共計61,000元至俞孝恩上開中國信託帳戶。 俞東辰 俞孝恩 ⒈俞孝恩上開中國信託帳戶開戶資料及交易明細資料。 ⒉曾筠庭網路轉 帳結果擷取照 片。 ⒊曾筠庭之指訴。  ⒈同上。 　 　 　 ⒉偵50卷第101頁。   ⒊偵50卷第25至26頁。  呂秉承 透過交友軟體，於110年6月7日，以假投資真詐騙之方式，使呂秉承陷於錯誤，依對方指示，於同年6月11日22時9分許以網路轉帳方式，匯入5萬元至俞孝恩上開中國信託帳戶。 俞東辰 俞孝恩 ⒈俞孝恩上開中國信託帳戶開戶資料及交易明細資料。 ⒉呂秉承與對方 網路談話內容 擷取照片。 ⒊呂秉承之指訴。 ⒋轉帳明細擷圖。 ⒈同上。 　 　 　 ⒉偵50卷第121至125頁。 　 　 ⒊偵50卷第29至35頁。 　 ⒋偵50卷第127頁。　  李建霖 透過交友軟體，於110年6月10日，以假投資真詐騙之方式，使李建霖陷於錯誤，依對方指示，於同年6月12日14時51分許以轉帳方式，匯入6,000元至俞孝恩上開中國信託帳戶。 俞東辰 俞孝恩 ⒈俞孝恩上開中國信託帳戶開戶資料及交易明細資料。 ⒉李建霖與對方 網路談話內容 擷取照片。 ⒊李建霖匯款帳戶交易明細資料。 ⒋李建霖之指訴。 ⒈同上。 　 　 　 ⒉偵51卷第41至45頁。 　 　 ⒊偵51卷第37頁。 　 　 ⒋偵51卷第9至13頁。　  侯冠玉（偵5093號移送併辦） 於110年5月1日透過LINE網路通訊軟體假意提供假投資獲利管道云云，使侯冠玉陷於錯誤，依對方指示於同年6月2日17時40分許，匯款5萬元至俞東辰上開中國信託帳戶。 俞東辰 ⒈俞東辰上開中國信託帳戶開戶資料及交易明細資料。 ⒉侯冠玉之指訴。 ⒊侯冠玉與對方之LINE對話紀錄擷圖。 ⒋轉帳匯款擷圖。 ⒈同上。 　 　 　 ⒉偵52卷第9至10頁。　 　 ⒊偵52卷第27至34頁。 　 　　 ⒋偵52卷第25頁。　 　  陳逸如（偵6658號移送併辦） 於110年5月18日12時許，透過LINE網路通訊軟體自稱「心慧」女子提供投資虛擬貨幣獲利豐厚云云，使陳逸如陷於錯誤，依對方指示，於同年6月11日上午11時22分許，以臨櫃方式匯款341,975元至俞孝恩上開中國信託帳戶。 俞東辰 俞孝恩 ⒈陳逸如之指訴 ⒉國泰世華商業銀行匯出匯款憑證。 ⒊內政部警政署反詐騙諮詢專線紀錄表。 ⒋新北市政府警察局三重分局大有派出所受理詐騙帳戶通報警示簡便格式表。 ⒈偵53卷第41至43頁。 ⒉偵53卷第85頁。　 　 　 ⒊偵53卷第49頁。　 　 　 ⒋偵53卷第55頁。　  戴維寬（偵7026號移送併辦） 110年5月30日晚上8時36分許，在臉書網站及LINE通訊軟體向戴維寬詐稱：在M系統收入計畫平台投資獲利，需匯款投資及支付補差額金云云，至戴維寬陷於錯誤，依指示於同年6月4日下午3時16分許，匯出16,000元至俞東辰上開中國信託帳戶。 俞東辰 ⒈戴維寬於警詢中之指訴。 ⒉戴維寬提供之LINE對話紀錄 ⒊渣打銀行存摺及交易明細。 ⒋自動櫃員機交易明細表。 ⒈偵54卷第13至14頁。  ⒉偵54卷第41至57頁。  ⒊偵54卷第59至61頁。 　 ⒋偵54卷第63頁。　　 



【附表二】卷宗編號對照表
編號 卷宗案號 1 110偵4843 2 111偵緝33 3 110偵4847 4 110偵4849 5 110偵4851 6 110偵5060 7 110偵5061 8 110偵5153 9 110偵7368 10 110偵7377 11 110偵7393 12 110偵7440 13 110偵7506 14 111偵緝59 15 111偵1399 16 111偵3755 17 110偵4845 18 110偵5056 19 110偵5074 20 110偵5097 21 110偵5157 22 110偵6095 23 110偵6312 24 111偵緝52 25 110偵6661 26 110偵6684 27 110偵6816 28 110偵7617 29 110偵7679 30 110偵7959 31 110偵8240 32 111偵562 33 111偵747 34 111偵1076 35 111偵1133 36 111偵3114 37 111偵4485 38 110偵4855 39 111偵緝23 40 110偵5052 41 110偵5066 42 110偵5151 43 110偵6490 44 110偵6511 45 110偵7306 46 110偵7834 47 110偵7856 48 110偵8623 49 111偵539 50 111偵937 51 111偵3758 52 111偵5093 53 111偵6658 54 111偵7026